臺灣高等法院臺南分院民事裁定　　　　　 94年度抗字第327號
抗　告　人　甲○○
相　對　人　第一商業銀行股份有限公司歸仁分行
法定代理人　杜松哲
代　理　人　吳英椒
上列抗告人因與相對人間第三人異議之訴事件，對於中華民國94
年5月30日臺灣臺南地方法院94年度補字第121號裁定提起抗告，
本院裁定如下：
    主    文
抗告駁回。
抗告訴訟費用由抗告人負擔。
    理    由
一、原審法院裁定以：本件原告即抗告人與被告即相對人間第三
    人異議之訴事件，抗告人起訴未據繳納裁判費，查本件訴訟
    標的價額核定為新臺幣（下同）11,685,325元，應徵收第一
    審裁判費114,872元。茲依民事訴訟法第249條第1項但書之
    規定，限抗告人於收受該裁定送達7日內補繳，逾期不繳，
    即駁回其訴，特此裁定等語。
二、抗告意旨略以：原審法院對於本件訴訟標的價額核定為11,6
    85,325元，價格太高，因原審法院並未把實際未保存登記折
    舊年限計入，且其面積並未如此多，請重新估計訴訟標的價
    額云云，為此依法提起抗告。
三、按訴訟標的之價額，由法院核定。核定訴訟標的之價額，以
    起訴時之交易價額為準；無交易價額者，以原告就訴訟標的
    所有之利益為準。法院因核定訴訟標的之價額，得依職權調
    查證據。第一項之核定，得為抗告，民事訴訟法第77條之1
    定有明文。
四、經查：
  (一)、本件抗告人與相對人間第三人異議之訴事件（原審法院94
      年度補字第121號），主張原審法院91年度執字第38757號
      強制執行事件（執行債權人為相對人第一商業銀行股份有
      限公司歸仁分行、執行債務人為千藝實業股份有限公司）
      所執行標的物台南縣仁德鄉○○村○○路17號中之附屬之
      未保存登記違建物係抗告人於87年8月至88年8月間所出資
      搭建，其為原始起造人，自為該未保存建物之所有權人，
      原審法院予以查封拍賣，殊屬違誤，求為確認前開未保存
      登記違建物係抗告人所有，並撤銷前開未保存登記違建物
      之執行程序云云。
  (二)、查原審法院91年度執字第38757號執行標的物即臺南縣保
      安段41、43、43之1號土地，暨其地上建物即建號9之1、9
      之2、320、321、322、323號，其中未保存物分別係建號3
      20、321、322、323號及建號9之2號增建部分，該未保存
      登記部分業經原審法院囑託吳建國建築師事務所進行鑑價
      ，該事務所於93年1月5日向原審法院具狀陳報並檢附該不
      動產鑑定價格報告書，上述未保存建物部分之鑑估價值為
      建號320、321、322、323號及建號9之2號增建部分，依序
      為93,077元、7,344,552元、4,247,696元、1,072,913元
      、250,047元，合計為13,008,285元。而原審法院91年度
      執字第38757號核定建號320、321、322、323號第1次拍賣
      之價格依序為100,000元、7,350,000元、4,250,000元、
      1,080,000元、250,047元，合計為12,780,000元（未含建
      號9之2號增建部分）等情，業據本院調取前開執行卷核閱
      無訛。則原審法院就本件訴訟標的價額核定為11,685,325
      元，尚難謂有價格太高、未實際把未保存登記折舊年限計
      入等情形，況其面積與價值計算亦經前述建築師之詳實核
      算，應不至於有偏高或不實之情形。抗告意旨未陳明本件
      訴訟標的面積與價值究竟多少為正確，而泛稱訴訟標的其
      面積並未如此多，價格太高云云，要無可採。是原審法院
      核定本件訴訟標的價額為11,685,325元，應徵收第一審裁
      判費114,872元，核無違誤。抗告論旨仍執前詞指摘原裁
      定此部分不當，求予廢棄，非有理由。
五、據上論結，本件抗告為無理由，依民事訴訟法第495條之1第
    1項、第449條第1項、第95條、第78條，裁定如主文。
中　　華　　民　　國　　94　　年　　7 　　月　　20　　日
                  民事第四庭  　審判長法　官  林金村
　　　　　　　　　　　　　　　        法　官  黃三哲
　　　　　　　　　　　　　　　        法　官  胡景彬
上為正本係照原本作成。
抗告人如不服本裁定，僅得於收受本裁定正本送達後10日內以適
用法規顯有錯誤為理由，向本院提出再抗告狀（須附繕本1份及
繳納再抗告裁判費新台幣1000元），並經本院許可後始可再抗告
於最高法院。
中　　華　　民　　國　　94　　年　　 7　　月　　21　　日
                                      書記官  趙玲瓏
【附記】                                           J
民事訴訟法第495條之1第2項準用同法第466條之1第1、2項規定
：
I對於第二審判決上訴，上訴人應委任律師為訴訟代理人。但上
  訴人或其法定代理人具有律師資格者，不在此限。
II上訴人之配偶、三親等內之血親、二親等內之姻親，或上訴人
  為法人、中央或地方機關時，其所屬專任人員具有律師資格並
  經法院認為適當者，亦得為第三審訴訟代理人。
